臺灣高雄地方法院刑事判決　　　　　　　94年度訴字第3482號
公　訴　人　臺灣高雄地方法院檢察署檢察官
被　　　告　甲○○
上列被告因毒品危害防制條例案件，經檢察官提起公訴（94年度
毒偵字第7393號）及移請併案審理（94年度毒偵字第8201號），
本院適用簡式審判程序判決如下：
    主  文
甲○○連續施用第一級毒品，累犯，處有期徒刑捌月。扣案殘留
第一級毒品海洛因之注射針筒壹支沒收銷燬之。又連續施用第二
級毒品，累犯，處有期徒刑肆月。扣案之第二級毒品甲基安非他
命壹包（含包裝袋，驗後毛重零點公克）、殘留第二級毒品甲
基安非他命之玻璃球壹支沒收銷燬之。應執行有期徒刑拾壹月。
扣案殘留第一級毒品海洛因之注射針筒壹支、第二級毒品甲基安
非他命壹包（含包裝袋，驗後毛重零點公克）、殘留第二級毒
品甲基安非他命之玻璃球壹支沒收銷燬之
    事  實
一、甲○○於民國87年間，因施用毒品案件，經本院以87年毒聲
    字387 號裁定送觀察、勒戒，因認無繼續施用毒品之傾向，
    由臺灣高雄地方法院檢察署檢察官以87年度偵字第7771號不
    起訴處分確定；另於91年間，又因施用毒品案件，經本院以
    90年毒聲字第5422號裁定送觀察、勒戒，因認有繼續施用毒
    品之傾向，由本院以90年毒聲字第7169號裁定送強制戒治，
    於92年4 月13日執行完畢，並由本院以91年度訴字第427 號
    判處有期徒刑10月、6 月，應執行有期徒刑1 年2 月確定；
    其後又因施用毒品案件為檢察官提起公訴，經本院以91年度
    易字第3872號判處有期徒刑6 月確定，經接續執行，於93年
    8 月3 日縮刑假釋出監，並於93年11月13日假釋期滿，以已
    執行論。詎其仍未戒除毒癮，復因施用第一、二級毒品，經
    臺灣高等法院高雄分院及本院分別於94年8 月23日及同年8
    月11日，以94年上訴字第937 號、94年易字第1160號判處有
    期徒刑6 月、1 年，並均已確定。
二、甲○○復於上述強制戒治執行完畢釋放後五年內，仍各基於
    施用第一級毒品海洛因及第二級毒品甲基安非他命之概括犯
    意，(一)自94年8 月24日起至同年9 月1 日止，在高雄縣美濃
    鎮○○路268 號居處，以針筒注射方式，施用第一級毒品海
    洛因3 次；(二)自94年8 月12日起至同年9 月1 日止，在上開
    居所以玻璃球燃燒方式，連續施用第二級毒品甲基安非他命
    多次。並分別於(1)94年8 月24日12時20分許，因涉竊盜案件
    為警於高雄縣旗山鎮○○路○○道路查獲，經其同意採尿檢
    驗後始悉上情。(2)94年9 月1 日10時許，因駕駛贓車為警於
    高雄縣旗山鎮污水處理場後查獲，並扣得甲基安非他命1 包
    （起訴書雖載為安非他命，然應以實際檢驗結果為準）、玻
    璃球1 支及注射針筒1 支。
三、案經高雄縣政府警察局旗山分局報請臺灣高雄地方法院檢察
    署檢察官偵查起訴及移請併案審理。
    理  由
壹、程序部分
    本件被告甲○○所犯係死刑、無期徒刑、最輕本刑為三年以
    上有期徒刑以外之罪，其於準備程序中就前揭被訴事實為有
    罪之陳述，經受命法官告知簡式審判程序之旨，並聽取公訴
    人、被告之意見後，本院認無不得或不宜改依簡式審判程序
    進行之處，爰依刑事訴訟法第273 條之1 第1 項、第284 條
    之1 ，裁定本件由受命法官獨任進行簡式審判程序，合先敘
    明。
貳、實體部分
一、前揭事實，業據被告甲○○於本院審理時坦承不諱，且被告
    於94年8 月24日及同年9 月1 日所採集之尿液，經送台灣檢
    驗科技股份有限公司鑑驗結果，確呈甲基安非他命及嗎啡陽
    性反應（海洛因在人體內代謝成嗎啡，係檢驗其尿液中嗎啡
    反應），有前揭檢驗機構94年9 月8 日、94年9 月20日分別
    出具之檢驗報告2 紙在卷可稽，並有扣案之甲基安非他命1
    包、玻璃球1 支及注射針筒1 支可資佐證；扣認之晶體1 包
    ，確呈甲基安非他命反應（含包裝袋，驗後毛重0.3 公克）
    ，玻璃球1 支呈甲基安非他命陽性反應，注射針筒1 支，呈
    海洛因陽性反應，有高雄醫學大學附設中和紀念醫院0000-
    000、0000-000及0000-000檢驗報告在卷可憑，是被告上開
    自白與事實相符，自可採為認定犯罪事實之證據。
二、被告前因施用毒品，經本院以87年毒聲字387 號裁定送觀察
    、勒戒，因認無繼續施用毒品之傾向，由臺灣高雄地方法院
    檢察署檢察官以87年度偵字第7771號不起訴處分確定；另於
    91年間，又因施用毒品案件，經本院以90年毒聲字第5422號
    裁定送觀察、勒戒，因認有繼續施用毒品之傾向，由本院以
    90年毒聲字第7169號裁定送強制戒治，於92年4 月13日執行
    完畢之事實，有臺灣高等法院被告前案紀錄表、臺灣高雄地
    方法院檢察署全國施用毒品案件紀錄表及本院被告院內索引
    卡紀錄表在卷足憑，被告確係於前開強制戒治期滿後，5 年
    內再為本件連續施用第一級毒品海洛因之犯行；是本件事證
    明確，被告犯行洵堪認定，自應依法論科。
三、按海洛因、甲基安非他命分別為毒品危害防制條例第2 條第
    2 項第1 款、第2 款所規定之第一、二級毒品，被告施用海
    洛因及甲基安非他命之行為，係分別觸犯該條例第10條第1
    項、第2 項之施用第一級毒品罪及施用第二級毒品罪。被告
    持有海洛因及持有甲基安非他命後，復進而施用，其持有之
    低度行為，為施用之高度行為所吸收，均不另論罪；被告連
    續施用第一、二級毒品之犯行，時間緊接、手法相同，各觸
    犯構成要件相同之罪，顯係各基於概括犯意為之，均為連續
    犯，各依刑法第56條規定以一罪論，並加重其刑；被告所犯
    上開二罪，犯意各別，行為互異，應予分論併罰。被告前因
    施用毒品經本院以91年度訴字第427 號判處有期徒刑10月、
    6 月，應執行有期徒刑1 年2 月確定；其後又因施用毒品案
    件，經本院以91年度易字第3872號判處有期徒刑6 月確定，
    經接續執行，於93年8 月3 日縮刑假釋出監，並於93年11月
    13 日 假釋期滿，以已執行論，有台灣高等法院被告前案紀
    錄表在卷可按，其於5 年內再犯本件施用第一、二級毒品罪
    ，為累犯，各應依法加重其刑，並遞加之。爰審酌被告前經
    強制戒治期滿，竟仍不知悔改，又為本件施用犯行，量刑自
    不宜從寬，惟念其施用毒品乃自戕行為，及犯後坦承犯行，
    態度尚稱良好等一切情狀，分別量處如主文所示之刑，並定
    其應執行之刑，以示懲儆。扣案之甲基安非他命1 包，經檢
    驗結果確為第二級毒品甲基安非他命，且該包裝因與其內之
    毒品無法析離，應將之同視為第二級毒品；扣案之玻璃球1
    支、注射針筒1 支，亦各呈第二級毒品甲基安非他命及第一
    級毒品海洛因殘渣反應，其上殘留之毒品在客觀上已無從分
    析剝離，亦應視同毒品；以上之扣案物，不問屬於被告與否
    ，應依毒品危害防制條例第18條第1 項前段規定宣告沒收銷
    燬之。
四、移送併辦部分即94年8 月24日17時許起回溯24小時內某時許
    ，施用第二級毒品甲基安非他命乙次之犯行（即臺灣高雄地
    方法院檢察署94年度毒偵字第8201號施用第二級毒品部分）
    ，雖未據公訴人起訴，然與上揭已起訴之施用第二級毒品部
    分有連續犯之裁判上一罪關係，當為起訴效力所及，本院自
    應一併審理，附此敘明。
五、復按案件曾經判決確定者，應諭知免訴之判決，刑事訴訟法
    第302 條第1 款定有明文。又「刑事訴訟法第294 條第1 款
    規定（即現行法第302 條第1 款），案件曾經判決確定者，
    應為免訴之判決，係以同一案件，已經法院為實體上之確定
    判決，該被告應否受刑事制裁，即因前次判決而確定，不能
    更為其他有罪或無罪之實體上裁判。此項原則，關於實質上
    一罪或裁判上一罪（如刑法第55條及第56條之犯罪），其1
    部事實已經判決確定者，對於構成一罪之其他部分，固亦均
    應適用，但此種情形，係因審判不可分之關係，在審理事實
    之法院，對於全部犯罪事實，按照刑事訴訟法第246 條（即
    現行法第267 條）規定本應予以審判，故其確定判決之既判
    力，亦自應及於全部之犯罪事實，若在最後審理事實法院宣
    示判決後，始行發生之事實，既非該法院所得審判，即為該
    案判決之既判力所不能及，檢察官如就此部發生之事實依法
    起訴，既不在曾經確定判決之範圍以內，即係另一犯罪問題
    ，受訴法院仍應分別為有罪或無罪之實體上裁判，縱令檢察
    官或自訴人，係就前案事實與其後新發生之事實，誤認為實
    質上一罪或裁判上一罪，一併起訴，受訴法院除應將前確定
    判決既判力所及部分諭知免訴外，關於其後新發生之事實，
    並不在刑事訴訟法第294 條第1 款所載情形之列，非可一併
    免訴。」「案件曾經判決確定者，應為免訴之判決，此項原
    則關於實質上一罪或裁判上一罪，均有其適用。連續犯係裁
    判上之一罪，其一部分犯罪事實曾經判決確定者，其效力當
    然及於全部，故檢察官復將其他部分重行起訴，亦應諭知免
    訴之判決。」最高法院32年上字第2578號、49年台非字第20
    號分別著有判例。申言之，犯罪事實如係於確定判決之最後
    審理事實法院宣示判決前，即已發生者，應為該確定判決之
    既判力所及，因此，檢察官如就此等犯罪事實重行起訴，自
    應為免訴之判決。經查：
  (一)本件公訴人雖就被告於94年8 月11日以後（起訴書誤為判決
    確定後），至94年8 月31日止，連續在高雄縣美濃鎮○○路
    268 號以注射手臂方式施用第一級毒品海洛因之犯行提起公
    訴，惟被告前因施用第一級毒品，經臺灣高等法院高雄分院
    於94年8 月23日以94年上訴字第937 號判處有期徒刑1 年，
    並於94年10月17日確定，有臺灣高等法院被告前案紀錄表可
    按，其於94年8 月11日以後，至94年8 月23日止之犯行，揆
    諸上揭說明，係於上開確定判決之最後審理事實法院宣示判
    決前，即已發生者，應為該確定判決之既判力所及，就此部
    分之請求，本院本應為免訴之判決，因公訴人認此部分與上
    開論罪科刑之部分有連續犯之裁判上一罪之關係，爰不另為
    免訴之諭知。
  (二)公訴人另以被告於94年8 月23日下午3 時，在高雄縣美濃鎮
    ○○路95號居所臥室，以針筒注射方式，施用第一級毒品海
    洛因部分（即臺灣高雄地方法院檢察署94年度毒偵字第8201
    號施用第一級毒品部分），與本案之施用第一級毒品部分有
    連續犯之裁判上一罪關係，應為起訴效力所及，請求本院一
    併審理等語。惟被告前因施用第一級毒品，經臺灣高等法院
    高雄分院於94年8 月23日以94年上訴字第937 號判處有期徒
    刑1 年，並於94年10月17日確定，已如前述，本件移請併案
    審理之犯行係於上開確定判決之最後審理事實法院宣示判決
    前，即已發生者，應為該確定判決之既判力所及，公訴人再
    為請求併案審理，即非法所許，本院自應將此部分退由公訴
    人另行處理。
據上論斷，應依刑事訴訟法第273 條之1 第1 項、第299 條第1
項前段，毒品危害防制條例第10條第1 項、第2 項、第18條第1
項前段，刑法第11條、第56條、第47條、第51條第5 款、第9 款
，判決如主文。
中　　華　　民　　國　　94　　年　　12　　月　　20  　日
                    刑事第六庭    法　官  李  蓓
以上正本證明與原本無異。
如不服本判決，應於收受送達後10日內向本院提出上訴書狀（應
附繕本）。
中　　華　　民　　國　　94　　年　　12　　月　　22　　日
　　　　　　　　　　　　　　　    書記官  何慧娟
附錄本判決論罪科刑法條：
毒品危害防制條例第10條
施用第一級毒品者，處6 月以上5 年以下有期徒刑。
施用第二級毒品者，處 3年以下有期徒刑。
